臺灣臺中地方法院民事裁定          
                                   111年度司繼字第1728號
聲  請  人  三信商業銀行股份有限公司

法定代理人  廖松岳  


受  選任人  林立婷律師    
                     事務所設臺北市○○區○○○路0段00號18樓
上列聲請人聲請為被繼承人林仁賢選任遺產管理人事件，本院裁
定如下：
    主      文
選任林立婷律師為被繼承人林仁賢之遺產管理人。
准對被繼承人林仁賢之大陸地區以外繼承人為承認繼承之公示催
告。
被繼承人林仁賢之大陸地區以外繼承人，應自前項公示催告最後
揭示於法院公告處、資訊網路及其他適當處所之日起，壹年內承
認繼承，上述期限屆滿，無繼承人承認繼承時，被繼承人林仁賢
之遺產，於清償債權並交付遺贈物後，如有賸餘即歸屬國庫。
聲請程序費用由被繼承人林仁賢之遺產負擔。
    理      由
一、按繼承開始時，繼承人之有無不明，而無親屬會議或親屬會
    議未於一個月內選定遺產管理人者，利害關係人或檢察官得
    聲請法院選任遺產管理人，並由法院依公示催告程序，定六
    個月以上之期限，公告繼承人，命其於期限內承認繼承，民
    法第1177條、第1178條規定甚明。次按，先順序繼承人均拋
    棄其繼承時，由次順序之繼承人繼承。其次順序繼承人有無
    不明或第四順序之繼承人均拋棄其繼承權者，準用關於無人
    承認繼承之規定，民法第1176條第6項定有明文。
二、本件聲請意旨略以：聲請人為被繼承人林仁賢（男、民國00
    年0月00日生、身分證統一編號：Z000000000號、生前最後
    住所：臺中市○區○○路00號）之債權人，詎被繼承人林仁賢
    於111年1月25日死亡，其繼承人均已拋棄繼承。聲請人欲對
    被繼承人林仁賢之遺產聲請強制執行以為受償，然其親屬未
    依民法第1177條規定選任遺產管理人，致聲請人之債權無法
    行使，為確保聲請人之權益，爰依家事事件法第136條規定
    請求選任財政部國有財產署中區分署或適當之人為本案遺產
    管理人等語。
三、經查，聲請人上開主張之事實，業據其提出借據影本、被繼
    承人之除戶戶籍謄本、繼承系統表、繼承人之戶籍資料及本
    院家事事件公告等件為證，復經本院依職權調取111年度司
    繼字第711號卷宗查核無訛，堪信為真實。從而，聲請人聲
    請選任被繼承人林仁賢之遺產管理人，揆諸前揭規定，為有
    理由，應予准許。嗣經本院函詢臺中市律師公會名冊之律師
    有無擔任本件遺產管理人之意願，有林立婷律師具狀同意擔
    任本件遺產管理人，有家事陳報狀附卷可稽。茲審酌林立婷
    為執業律師，具有專業知識及能力，且與被繼承人林仁賢所
    遺遺產間無利害關係，若由其擔任本件遺產管理人，應能秉
    持其專業倫理擔當此具公益性質之職務，並順利達成管理保
    存及清算遺產之任務。執此，本院認為由林立婷律師擔任被
    繼承人林仁賢之遺產管理人，應屬妥適，爰選任之。又因聲
    請法院選任遺產管理人屬非訟事件，審判範圍本不受當事人
    請求之範圍所拘束，即具有聲明之非拘束性及法院之自由裁
    量，本院自得依職權裁量選任適當之人擔任遺產管理人，併
    予敘明。
四、依家事事件法第127條第4項規定，裁定如主文。
中　　華　　民　　國　　111 　年　　10　　月　　6 　　日
                  家事法庭  司法事務官　張吉祥
以上正本係照原本作成。
如不服本件裁定，得於裁定書送達之翌日起10日內，以書狀敘述
理由，向本庭提起抗告，並應繳納抗告費新台幣1000元。  
中　　華　　民　　國　　111 　年　　10　　月　　6 　　日
                                書記官　林雅慧